【裁判字號】    99,易,750
【裁判日期】    990909
【裁判案由】    竊盜
【裁判全文】
臺灣苗栗地方法院刑事判決               99年度易字第750號
公  訴  人  臺灣苗栗地方法院檢察署檢察官
被      告  乙○○
上列被告因竊盜案件，經檢察官提起公訴（99年度偵字第3499號
），本院判決如下：
    主  文
乙○○犯如附表罪名欄所示之罪，各處如附表宣告刑欄所示之刑
。應執行有期徒刑壹年貳月。
    犯罪事實及理由
一、犯罪事實：
  (一)前科資料：
    乙○○前因(1)竊盜等案件，於民國97年6 月30日經本院以97
    年易字第472 號分別判處有期徒刑8 月、5 月、3 月，並定
    應執行有期徒刑1 年2 月確定；復因(2)竊盜案件，於97年9
    月15日經本院以97年易字第702 號分別判處有期徒刑7 月、
    7 月，並定應執行有期徒刑1 年確定。前(1)(2)二案嗣經聲請
    定應執行刑，於97年11月26日經本院以97年聲字第1020號判
    處應執行有期徒刑2 年確定，經接續執行後甫於99年3 月27
    日縮刑期滿執行完畢。（構成累犯）
  (二)乙○○意圖為自己不法之所有，於附表編號1～2所示之時間
    、地點，分別為如附表編號1～2犯罪事實欄所示之竊盜行為
    。
二、證據名稱：
  (一)認定犯罪事實所憑之證據：
  1.證人甲○○之證述。（見99年偵字第3499號卷第26～27頁）
  2.甲○○出具之贓物認領保管單2 紙。（見99年偵字第3499號
    卷第35、36頁）
  3.照片6 紙。（見99年偵字第3499號卷第37～39頁）
  (二)綜上證據，核與被告於本院審理中自白（見本院卷99年8 月
    19日審判筆錄第2 、5 頁）之犯罪事實相符，故被告之自白
    應堪採信，本件事證已臻明確，被告所犯如附表所示之犯行
    均洵堪認定，均應予依法論罪科刑。
三、論罪科刑之理由：
  (一)罪名：
    核被告於附表編號1 所示之時間、地點，以踰越大門方式入
    內竊取他人財物之行為，係犯刑法第321 條第1 項、第2 款
    之踰越門扇竊盜罪；又其於附表編號2 所示夜晚時間、地點
    ，踰越廁所窗戶竊取財物之行為，係犯刑法第321 條第1 項
    第1 款、第2 款之踰越安全設備夜間侵入住宅竊盜罪。
  (二)累犯加重其刑事由：
    被告有犯罪事實欄(一)之前科紀錄，有臺灣高等法院前案紀錄
    表在卷足憑，是其於有期徒刑執行完畢後，5 年內再犯本案
    有期徒刑以上之罪，就本案數次犯行均構成累犯，均應依刑
    法第47條第1 項規定，加重本刑至2 分之1 。
  (三)量刑理由之說明：
    爰審酌被告有多次前科紀錄，素行不佳，此有臺灣高等法院
    被告前案紀錄表在卷可稽；復審酌被告正值壯年，身強體健
    ，卻不思以正途賺取財富，反冀圖不勞而獲，而於多次因竊
    盜案件經判處有期徒刑後，仍未能記取教訓，而一再為同樣
    竊盜行為並再犯本案，足徵被告法治觀念薄弱，且其行為不
    僅造成被害人損失，亦對當地治安造成危害，本不宜輕縱，
    惟本院念及被告於本案審理期間尚能坦承犯行，節省有限之
    司法資源，再參酌被告學歷為高職肄業，併參酌其為自首犯
    罪、生活狀況、品行、犯罪之動機、目的、手段、所生危害
    及公訴人請求量處適當刑度等一切情狀，爰分別量處如附表
    宣告刑欄所示之刑，並依刑法第51條第1 項第5 款合定如附
    表應執行刑欄所示之刑，以資儆懲。
四、應適用之法條：
  (一)刑事訴訟法第273 條之1 第1 項、第299 條第1 項前段、第
    310 條之2 、第454 條第2 項。
  (二)刑法第321 條第1 項第1 款、第2 款、第47條第1 項、第51
    條第1 項第5 款。
六、本判決係依刑事訴訟法第310 條之2 、第454 條第2 項製作
    ，依法僅記載當事人欄、主文、犯罪事實、證據名稱以及應
    適用之法條。如不服本判決，應於判決送達之日起10日內，
    向本院提起上訴（須附繕本）。
本案經檢察官洪清秀到庭執行職務。
中    華    民    國    99    年    9     月    9     日
                  刑事第二庭    法  官  林靜雯
以上正本證明與原本無異。
如不服本判決，應於判決送達後10日內向本院提出上訴狀（應抄
附繕本），其未敘述上訴理由者，應於上訴期間屆滿後20日內補
提理由書狀於本院，上訴於臺灣高等法院臺中分院。告訴人或被
害人如對於本判決不服者，應具備理由請求檢察官上訴，其上訴
期間之計算係以檢察官收受判決正本之日期為準。
                                書記官  劉千瑄
中    華    民    國    99    年    9     月    9     日
附表：
┌──┬────┬─────┬──────────┬───────────┐
│編號│犯罪時間│犯罪地點  │犯罪事實            │罪刑                  │
│    │        │          │                    ├───┬───────┤
│    │        │          │                    │罪名  │宣告刑        │
├──┼────┼─────┼──────────┼───┼───────┤
│1   │民國（下│苗栗縣苑裡│意圖為自己不法之所有│犯刑法│有期徒刑8 月  │
│    │同）99年│鎮新復里新│，於左列時間，利用王│第321 │              │
│    │6月23日 │復16之6號 │勝聰位於左揭地址之住│條第1 │              │
│    │上午8時 │          │處大門未鎖之際，直接│項第2 │              │
│    │許      │          │打開大門侵入該處（侵│款之踰│              │
│    │        │          │入住宅部分未據告訴）│越門扇│              │
│    │        │          │，竊取甲○○所有之現│竊盜罪│              │
│    │        │          │金新臺幣5000元、牛仔│，累犯│              │
│    │        │          │褲1條、上衣1件、皮帶│      │              │
│    │        │          │1條、拖鞋1雙得手。（│      │              │
│    │        │          │前揭牛仔褲1件、上衣1│      │              │
│    │        │          │件、拖鞋1雙、皮帶1條│      │              │
│    │        │          │均業已發還甲○○）  │      │              │
├──┼────┼─────┼──────────┼───┼───────┤
│2   │99年6月 │苗栗縣苑裡│意圖為自己不法所有之│犯刑法│有期徒刑8 月  │
│    │29日凌晨│鎮新復里新│犯意，於左列時間、地│第321 │              │
│    │3時許夜 │復16之6號 │點，以翻越屋後廁所窗│條第1 │              │
│    │間      │          │戶之方式，侵入甲○○│項第1 │              │
│    │        │          │位於左揭地點之住處後│款、第│              │
│    │        │          │（侵入住宅部分未據告│2款之 │              │
│    │        │          │訴），先竊得甲○○置│踰越安│              │
│    │        │          │於屋內之鑰匙1串，接 │全設備│              │
│    │        │          │續前往該址屋外，利用│夜間侵│              │
│    │        │          │該串鑰匙內之機車鑰匙│入住宅│              │
│    │        │          │，竊取甲○○所有而置│竊盜罪│              │
│    │        │          │於該處之車牌號碼RQ5 │，累犯│              │
│    │        │          │－329之輕型機車（上 │      │              │
│    │        │          │揭鑰匙1串及車牌號碼 │      │              │
│    │        │          │RQ5－329號輕型機車，│      │              │
│    │        │          │均已發還甲○○），得│      │              │
│    │        │          │手後供己代步。嗣於99│      │              │
│    │        │          │年6月29日凌晨3時55分│      │              │
│    │        │          │許，因其騎乘上揭竊得│      │              │
│    │        │          │之輕型機車，行經臺中│      │              │
│    │        │          │縣大甲鎮○○路○段  │      │              │
│    │        │          │306 巷口，經警發現其│      │              │
│    │        │          │行跡可疑，盤查後查獲│      │              │
│    │        │          │上情。              │      │              │
├──┼────┴─────┴──────────┴───┴───────┤
│應執│應執行有期徒刑1 年2 月。                                          │
│行刑│                                                                  │
└──┴─────────────────────────────────┘
附錄本判決論罪科刑法條：
中華民國刑法第320 條：
意圖為自己或第三人不法之所有，而竊取他人之動產者，為竊盜
罪，處5 年以下有期徒刑、拘役或500 元以下罰金。
意圖為自己或第三人不法之利益，而竊佔他人之不動產者，依前
項之規定處斷。
前二項之未遂犯罰之。
中華民國刑法第321 條：
犯竊盜罪而有下列情形之一者，處6 月以上、5 年以下有期徒刑
：
一、於夜間侵入住宅或有人居住之建築物、船艦，或隱匿其內而
    犯之者。
二、毀越門扇、牆垣或其他安全設備而犯之者。
三、攜帶兇器而犯之者。
四、結夥三人以上而犯之者。
五、乘火災、水災或其他災害之際而犯之者。
六、在車站或埠頭而犯之者。

司法院資訊處製作；財團法人民間司法改革基金會備份。
